【裁判字號】    97,交聲,3379
【裁判日期】    980211
【裁判案由】    聲明異議
【裁判全文】
臺灣臺中地方法院交通事件裁定        97年度交聲字第3379號
原處分機關  交通部公路總局臺中區監理所豐原監理站
異  議  人
即受處分人  甲○○
上列受處分人因違反道路交通管理處罰條例案件，對於交通部公
路總局臺中區監理所豐原監理站民國97年11月5日之處分（豐監
稽違字第裁63-Z00000000號），聲明異議，本院裁定如下：
    主    文
異議駁回。
    理    由
一、原處分機關略以：受處分人即異議人甲○○（下稱異議人）
    駕駛2577-GD號自用小客車於民國96年3月2日13時30分許，
    在國道四號西向7.8公里處，因「行車速度超過規定之最高
    速限」之違規，經內政部警政署國道公路警察局第三警察隊
    員警依違反道路交通管理處罰條例第33條第1項第1款當場舉
    發。該站乃於97年11月5日以豐監稽違字第裁63-Z00000000
    號裁決書對異議人裁處罰鍰新臺幣（下同）3500元整，並依
    上開條例第63條記違規點數1點，罰鍰限於97年12月5日前繳
    納，本站依法裁處並無不當等語。
二、聲明異議意旨略以：值勤員警於攔查當時未能提出有利之實
    證（如照片、影像）即認定異議人有上開超速之違規行為；
    且值勤員警僅用一只數字儀器，便稱係異議人之車速，何以
    證實？爰依法聲明異議，而請求撤銷原處分云云。
三、按汽車行駛於高速公路、快速公路或設站管制之道路，不遵
    使用限制、禁止、行車管制及管理事項之管制規則，而有行
    車速度超過規定之最高速限者，處汽車駕駛人新臺幣3000元
    以上6000元以下罰鍰，為道路交通管理處罰條例第33條第1
    項第1款所明定；又汽車駕駛人有上述條例第33條第1項情形
    之一者，記違規點數1點，該條例第63條第1項第1款亦規定
    甚明。
四、經查：
    (一)警員舉發違反道路交通管理處罰條例之事件，倘能適時搭
      配照相或有路口監視畫面等其他佐證，當較不致引人疑慮
      。然此非謂警方即不得以其親身之見聞依法執行職務，且
      若無違誤，所為舉發即應受合法有效之推定，有無其他佐
      證，尚非所問。
    (二)本件經傳承辦警員乙○○到庭具結，經本院訊問及受處分
      人詰問後，據其證述要旨如下：
      1.「（問：請詳述當初舉發的過程？）答：違規人是使用
        警政署配發的雷射槍，雷射槍是單點鎖定速度太快的車
        輛，如果發現有超速的情形，就會攔查。」。
      2.「（問：本件96年3月2日下午1時30分你在國道4號高速
        公路西向7.8公里處，有以雷射槍瞄準鎖定本件異議人
        所駕的自小客車？）答：有。」、「問：該處行車的速
        限幾公里？）答：最高90公里。」、「問：當時對異議
        人所駕駛的車輛測得的時速是幾公里？）答：當時測到
        的最高是106公里。」。
      3.「問：當天對異議人使用的雷射槍測速器，有無任何的
        經主管機關檢驗合格的證明文件？）答：有。」
      4.「（問：警方測得異議人當時最高行車速度是106公里
        之後，接著如何處理？）答：警方就開警示燈，然後攔
        停異議人駕駛的自小客車。」。
      5.「（問：當時警方如何向違規人表示她的違規情形？）
        答：依照雷射槍所測到的速度及情形提供給駕駛人觀看
        ，並向她說明她違規的情節。」。
      6.「（問：依一般執勤的經驗，當時警方用雷射槍測速器
        ，測得駕駛人違規後，能夠再提出照片或影像讓違規人
        知道她違規的情形？）答：如果要提供照片的話，是要
        在進行舉發的時候才提供的。」、「（問：本件當時警
        方利用雷射槍測速器，以當時的情況是否可以提出照片
        或影像，讓異議人來查看？）答：目前所採購的儀器是
        不能的。」。
      7.「（問：當時舉發的時候，天氣情況如何？）答：當天
        的時間應該是晴天，沒有下雨，視線良好。」
      8.「（問：你認為當天使用雷射槍測速器，對異議人來測
        速時，有無他的情況可能會造成你們的測速失真？）答
        ：沒有。」。
      9.「（異議人問：如何認定當時測的時速是我的，而不是
        剛才別人所留下的？）答：雷射槍是單點鎖定的，是針
        對每部車子所測的。」。
    (三)依上述調查之結果，證人乙○○供述事發時為日間、天候
      晴、視線良好等情節，為異議人所不爭執；又其舉發本案
      之過程，尚無重大瑕疵或明顯誤認之情形可指，且證人稱
      其舉發異議人時所使用之雷射槍測速器業經主管機關檢驗
      合格乙節，有其提出附卷之「經濟部標準檢驗局雷射測速
      儀檢定合格證書」影本1紙足憑；再者，異議人與警員乙
      ○○素昧平生，毫無利害恩怨等事實，亦為其等於本院調
      查時所是認，則證人應不致甘冒偽證之罪責，而蓄意誣陷
      異議人。此外，復有本件舉發違反道路交通管理事件通知
      單影1紙在卷可稽。是綜合上情以觀，異議人應有前揭原
      處分機關所指違規之事實無誤。從而，上開原處分機關依
      道路交通管理處罰條例第33條第1項第1款、第63條第1項
      第1款等規定所為之裁決，並無違誤不當。本件異議顯無
      理由，應予駁回。
五、據上論斷，應依道路交通管理處罰條例第87條第2項，道路
    交通案件處理辦法第19條，裁定如主文。
中    華    民    國    98    年    2     月    11    日
                      交通法庭  法  官  莊深淵
上正本證明與原本無異。
如不服本裁定應於送達後五日內向本院提出抗告狀。（應附繕本
）
                                書記官  吳彩華
中    華    民    國    98    年    2     月    11    日


司法院資訊處製作；財團法人民間司法改革基金會備份。
